臺灣桃園地方法院刑事判決
                                 109年度交簡上字第16號
上  訴  人
即  被  告  黎家綺  


上列上訴人即被告因過失傷害案件，不服本院於中華民國108 年
12月2日所為108 年度壢交簡字第2242號第一審簡易判決（聲請
簡易判決處刑案號：108年度調偵字第22396號），提起上訴，本
院管轄之第二審合議庭判決如下：
    主  文
上訴駁回。
黎家綺緩刑貳年。
    事實及理由
一、本案經本院合議庭審理結果，認原審簡易判決以被告黎家綺
    犯修正前刑法第284 條第1 項前段過失傷害罪，判決處拘役
    20日，並諭知易科罰金之折算標準為以新臺幣（下同）1,00
    0元折算1 日，經核認事用法及量刑均無不當，應予維持，
    且引用原審判決書記載之事實、證據及理由（詳如附件）。
二、被告上訴意旨略以：原審量刑過重，且伊已賠償告訴人，請
    求從輕量刑並給予緩刑機會等語。
三、按量刑之輕重，係屬事實審法院得依職權自由裁量之事項，
    苟於量刑時，已依行為人之責任為基礎，並斟酌刑法第57條
    各款所列情狀，而未逾越法定範圍，又未濫用其職權，即不
    得遽指為違法（最高法院99年度台上字第189 號判決意旨參
    照）。準此，法官量刑，如非有上揭明顯違法情事，自不得
    擅加指摘其違法或不當。經查，被告所涉過失傷害等情，業
    據其於本院審理時坦承不諱，而原審以被告犯罪事證明確，
    援引刑事訴訟法第449 條第1 項前段、第3 項、第454 條第
    2 項，修正前刑法第284 條第1 項前段、刑法第2條第1項前
    段、第41條第1 項前段，刑法施行法第1 條之1 第1項、第2
     項前段規定，審酌被告年齡、生活狀況、智識程度及其素
    行；被告就本件車禍發生之疏失程度；被告於犯罪後雖自首
    坦承犯行，然迄至原審判決前尚未能與告訴人達成民事和解
    ，無法取得告訴人之諒解，暨告訴人所受傷勢程度等一切情
    狀，量處拘役20日，並諭知易科罰金之折算標準，核其認事
    用法，洵無不當，至被告上訴後業因過失傷害案件，經本院
    民事簡易庭以109年度壢小字第225號判決被告應給付告訴人
    2萬2,134元及法定賠償利息，並已經本院執行處扣款完畢乙
    節，此有上開民事判決、本院民國109年10月14日桃院祥松1
    09年度司執字第69555號執行命令及被告所提出之存摺交易
    紀錄表可按（見本院卷第239頁至第243頁及第251頁至第259
    頁），而被告業已賠償告訴人之量刑基礎事由，雖為原審所
    不及審酌。然經本院綜合斟酌上情後，認原審量處刑度仍屬
    妥適。是被告執前詞提起上訴，為無理由，應予駁回。
四、末查，被告前未曾因故意犯罪受有期徒刑以上刑之宣告，有
    臺灣高等法院被告前案紀錄表1 份在卷可查，其因一時駕車
    不慎，偶罹刑典，且念其犯後坦承犯行，並已賠償告訴人所
    受之損失，已如上述，本院認其經此偵審教訓及刑之宣告後
    ，應知所警惕，當無再犯之虞，本院認原審所受宣告之刑，
    以暫不執行為適當，爰依刑法第74條第1 項第1 款之規定，
    併予宣告緩刑2 年，以啟自新。
據上論斷，應依刑事訴訟法第455 條之1 第1 項、第3 項、第36
8 條、第373 條，刑法第74條第1 項第1 款，判決如主文。
本案經檢察官王以文偵查起訴，經檢察官林鈺瀅到庭執行職務。
中　　華　　民　　國　　111 　年　　5 　　月　　30　　日
                  刑事第十四庭  審判長法  官  江德民
　　　　　　　　　                    法  官  劉得為
　　　　　　　　　                    法  官  程欣儀
以上正本證明與原本無異。
不得上訴。
        　　　　　　　　　　　　　　　書記官　蔡宛軒
中　　華　　民　　國　　111 　年　　5 　　月　　31　　日
附件：
臺灣桃園地方法院刑事簡易判決
　　　　　　　　　　　　　　　108年度壢交簡字第2242號
聲　請　人　臺灣桃園地方檢察署檢察官
被　　　告　黎家綺
上列被告因過失傷害案件，經檢察官聲請以簡易判決處刑（108
年度調偵字第22396號），本院判決如下：
    主  文
黎家綺犯過失傷害罪，處拘役貳拾日，如易科罰金，以新臺幣壹
仟元折算壹日。
    犯罪事實及理由
一、本案犯罪事實、證據及應適用之法條，均引用檢察官聲請簡
    易判決處刑書（如附件）之記載。
二、被告於本院調查時雖否認犯行，然被告於檢察事務官詢問時
    已明白坦認本件過失傷害之犯行，且依據被告於本院調查時
    所提答辯狀上所載「車禍肇事彼（此）有相關之互相責任，
    故應該相互責任歸咎」等旨，亦堪認被告已自白「其就本件
    車禍之發生，亦有可歸責之疏失」之事實。依此，被告就告
    訴人因本件車禍所受傷勢，自應負過失傷害之刑責甚明。至
    於告訴人就本件車禍縱使有被告所指之疏失而與有過失，亦
    不能因此而解免被告自身所應負之前揭刑事責任（關於告訴
    人就本件車禍，對於被告及其母親受傷一事，應否負過失傷
    害之刑責，被告及其母親已提起刑事告訴來主張渠等權益）
    。又被告及其母親，與告訴人間，就本件車禍所衍生之民事
    侵權行為賠償事件，彼此間之賠償金額多寡、應為如何之過
    失相抵，核均非本刑事案件所得審究。此上各情，均併此敘
    明。
三、茲以行為人之責任基礎，審酌被告年齡為20歲、為大學在學
    學生之生活狀況、智識程度及其素行；被告就本件車禍發生
    之疏失程度；被告於犯罪後雖自首坦承犯行，然迄今尚未能
    與被害人達成民事和解，無法取得被害人之諒解，暨被害人
    所受傷勢程度等一切情狀，酌情量處如主文所示之刑，並諭
    知易科罰金之折算標準，以示懲儆。
四、依刑事訴訟法第449 條第1 項前段、第454 條第2 項，修正
    前刑法第284 條第1 項前段，刑法第2 條第1 項前段、第62
    條前段、第41條第1 項前段，刑法施行法第1 條之1 第1 項
    、第2 項前段，逕以簡易判決處刑如主文。
五、如不服本判決，得於收受判決書送達後10日內，以書狀敘述
    理由（須附繕本），經本庭向本院管轄第二審之合議庭提起
    上訴。
中    華    民    國    108   年    12    月     2    日
                  刑事第二庭法  官  劉家祥
以上正本證明與原本無異
如不服本判決，應於判決送達後10日內，向本院提出上訴狀（應
附繕本），上訴於本院合議庭。
                            書記官  江世亨
　
中    華    民    國    108   年    12    月     2    日
附錄本案論罪法條全文：
修正前刑法第284 條
因過失傷害人者，處6 月以下有期徒刑、拘役或5 百元以下罰金
；致重傷者，處1 年以下有期徒刑、拘役或5 百元以下罰金。
　
刑法施行法第1 條之1
（罰金貨幣單位與罰鍰倍數）
中華民國九十四年一月七日刑法修正施行後，刑法分則編所定罰
金之貨幣單位為新臺幣。
九十四年一月七日刑法修正時，刑法分則編未修正之條文定有罰
金者，自九十四年一月七日刑法修正施行後，就其所定數額提高
為三十倍。但七十二年六月二十六日至九十四年一月七日新增或
修正之條文，就其所定數額提高為三倍。
　
　
附件
臺灣桃園地方檢察署檢察官聲請簡易判決處刑書
108年度偵字第22396
號
    被      告  黎家綺  女  20歲（民國00年0月00日生）
                        住桃園市○鎮區○○路000巷00弄0號
                        國民身分證統一編號：Z000000000號
上列被告因過失傷害案件，業經偵查終結，認為宜以簡易判決處
刑，茲將犯罪事實及證據並所犯法條分敘如下：
        犯罪事實
　
一、黎家綺於民國107 年12月22日中午12時37分許，騎乘車牌號
  &0000; 碼000-0000號普通重型機車，附載其母黃玲琍，沿桃
    園市平
    鎮區中豐路由北往南即往中壢區方向行駛，途經該路段與新
    富街口時，本應注意車前狀況，隨時採取必要之安全措施，
    且依當時天候晴、日間自然光線、柏油路面乾燥、無缺陷、
    無障礙物、視距良好等情況，並無不能注意之情形，竟疏未
    注意貿然直行，右前側適有廖曼君（所涉過失傷害部分，另
    為不起訴處分）騎乘車牌號碼000-0000號普通重型機車，自
    中豐路之機車待轉區綠燈起步欲往新富街方向行駛，雙方閃
    避不及發生碰撞，致廖曼君受有左側小腿擦傷、右下肢及左
    肩膀挫傷等傷害。黎家綺則於警到場處理時，坦承肇事並接
    受裁判。
二、案經廖曼君訴由桃園市政府警察局平鎮分局報告偵辦。
        證據並所犯法條
一、上揭犯罪事實，業據被告黎家綺於偵查中坦承不諱，核與證
    人即告訴人廖曼君及被告之母黃玲琍證述情節相符，復有聯
    新國際醫院診斷證明書、道路交通事故現場圖、道路交通事
    故調查報告表一、二及現場暨車損照片等附卷可稽。按汽車
    行駛時，駕駛人應注意車前狀況，並隨時採取必要之安全措
    施，道路交通安全規則第94條第3 項訂有明文。查被告應注
    意能注意竟疏未注意上開規定以致肇禍，其有過失明甚，且
    被告之過失行為與告訴人所受傷害間，衡之社會一般通念，
    顯然具有相當因果關係，其犯嫌自堪認定。
二、按行為後法律有變更者，適用行為時之法律，但行為後之法
    律有利於行為人者，適用最有利於行為人之法律，刑法第2
    條第1 項定有明文。被告行為後，刑法第284 條業於108 年
    5 月29日經總統公布修正施行，並自同年5 月31日起生效。
    修正前之刑法第284 條第1 項原規定：「因過失傷害人者，
    處六月以下有期徒刑、拘役或五百元以下罰金，致重傷者，
    處一年以下有期徒刑、拘役或五百元以下罰金。」，修正後
    之條文則為：「因過失傷害人者，處一年以下有期徒刑、拘
    役或十萬元以下罰金；致重傷者，處三年以下有期徒刑、拘
    役或三十萬元以下罰金。」，經比較修正前後之法律，新法
    提高法定刑上限，是本案經新舊法比較之結果，應以被告行
    為時之法律即修正前之刑法第284 條第1 項規定對被告較為
    有利。
三、核被告所為，係犯修正前刑法第284 條第1 項前段之過失傷
    害罪嫌。又被告於肇事後，犯罪偵查機關未發覺前，即主動
    向到場處理之警員自承其為肇事者，並願接受裁判，此有桃
    園市政府警察局平鎮分局平鎮交通分隊道路交通事故肇事人
    自首情形紀錄表在卷可按，核與自首要件相符，請審酌依刑
    法第62條前段規定，減輕其刑。
四、依刑事訴訟法第451條第1項聲請逕以簡易判決處刑。
    此    致
臺灣桃園地方法院
中    華    民    國   108    年    9     月    4     日
                          檢  察  官  王  以  文
本件證明與原本無異
中    華    民    國   108    年    9     月    9     日
                          書  記  官  李  孟  儒
附記事項：
本件係依刑事訴訟法簡易程序辦理，法院簡易庭得不傳喚被告、
輔佐人、告訴人、告發人等出庭即以簡易判決處刑；被告、被害
人、告訴人等對告訴乃論案件如已達成民事和解而要撤回告訴或
對非告訴乃論案件認有受傳喚到庭陳述意見之必要時，請即另以
書狀向簡易法庭陳述或請求傳訊。
所犯法條：修正前刑法第284條第1項前段
因過失傷害人者，處六月以下有期徒刑、拘役或五百元以下罰金
，致重傷者，處一年以下有期徒刑、拘役或五百元以下罰金